【裁判字號】    95,易,3315
【裁判日期】    951205
【裁判案由】    傷害
【裁判全文】
臺灣臺中地方法院刑事判決              95年度易字第3315號
公  訴  人  臺灣臺中地方法院檢察署檢察官
被      告  乙○○
            丁○○
                      號
上列被告因傷害案件，經檢察官提起公訴（95年度偵字第13341
號），茲被告於準備程序中就被訴事實為有罪之陳述，受命法官
於聽取當事人之意見後，由本院合議庭裁定由受命法官獨任進行
簡式審判程序，判決如下：
    主    文
乙○○、丁○○共同傷害人之身體，各處有期徒刑月，如易科
罰金，均以銀元佰元即新臺幣玖佰元折算壹日。
    犯罪事實及理由
一、犯罪事實：
    丁○○、乙○○二人受僱於丙○○，在臺中縣潭子鄉○○街
    1號旁之「松竹麗堡」建築工地從事綁鐵工作，甲○○為該
    建築工地之工地主任，於民國94年9月17日下午2時許，丁○○、乙○○因不滿甲○○懷疑渠等竊取建築工地內之鋼筋
    ，竟共同基於普通傷害人身體之犯意聯絡，徒手毆打甲○○
    ，致甲○○受有鼻骨骨折、右手撕裂傷、顏面及上下肢多處
    擦挫傷、下背部挫傷、胸部挫傷、大拇指挫傷、頸部挫傷之
    傷害。案經甲○○訴由臺中縣警察局豐原分局報告臺灣臺中
    地方法院檢察署檢察官偵辦。
二、證據名稱：
（一）被告乙○○、丁○○2人於本院準備程序及審理時為認罪
      之陳述。
（二）告訴人甲○○及證人丙○○於警詢、偵查中之指訴及證述
      。
（三）中國醫藥大學附設醫院病歷室複印告訴人甲○○之病歷資
      料1份、該院於94年11月25日、26日及29日出具之診斷證
      明書3紙及告訴人受傷後拍攝之照片6張。
三、核被告2人所為，均係犯刑法第277條第1項之普通傷害罪。
    查被告等行為後，刑法第2條第1項業於94年2月2日以華總一
    義字第09 400014901號令修正公布，並自95年7月1日起施行
    ；修正後刑法第2條第1項規定，已將新舊法律適用之「從新
    從輕」原則，改採「從舊從輕」原則，而此規定僅係規範行
    為後法律變更所生新舊法律比較適用之準據法，並非實體刑
    罰法律，自不生行為後法律變更之比較適用之問題，應逕行
    適用新法第2條第1項之規定，為「從舊從輕」之比較。又於
    比較時應就罪刑有關之共犯、未遂犯、想像競合犯、牽連犯
    、連續犯、結合犯，以及累犯加重、自首減輕暨其他法定加
    減原因（如身分加減）與加減比例等一切情形，本於統一性
    及整體性原則，綜其全部罪刑之結果而為比較：刑法第277
    條第1項法定刑為罰金部分，原為得科1千元以下罰金，依罰
    金罰鍰提高標準條例第1條前段之規定提高為10倍，提高結
    果為得科銀元1萬元以下罰金。而依修正後刑法施行法第1條
    之1規定：「（第一項）中華民國九十四年一月七日刑法修
    正施行後，刑法分則編所定罰金之貨幣單位為新臺幣。（第
    二項）九十四年一月七日刑法修正時，刑法分則編未修正之
    條文定有罰金者，自九十四年一月七日刑法修正施行後，就
    其所定數額提高為三十倍。但七十二年六月二十六日至九十
    四年一月七日新增或修正之條文，就其所定數額提高為三倍
    」，及刑法第33條第5款修正為：「主刑之種類如下：五、
    罰金：新臺幣一千元以上，以百元計算之」等規定觀之，依
    修正後之法律，刑法第277條第1項傷害罪所得科處之罰金刑
    最高額為新臺幣3萬元、最低額為新臺幣1千元，然依被告行
    為時即修正前刑法第33條第5款規定之罰金最低額銀元1元，
    並提高10倍計算，前開罰金刑，最高額為銀元1萬元，最低
    額為銀元10元，若乘以3倍而換算為新臺幣，最高額雖與新
    法同為新臺幣3萬元，然最低額僅為新臺幣30元。因此，比
    較上述修正前、後之刑罰法律，自以被告等行為時即修正前
    關於科處罰金刑之法律較有利於被告等，自應適用行為時即
    修正前之刑法規定論罪處斷。被告2人間就上開犯行，有犯
    意之聯絡，行為之分擔，均為共同正犯。爰審酌被告2人於
    犯罪時所受之刺激及告訴人所受之傷害程度，暨被告2人犯
    後均坦承犯行，態度尚稱良好，惟尚未與告訴人和解賠償損
    害等一切情狀，分別量處如主文所示之刑。又查被告2人行
    為後，刑法第41條第1項前段業經修正公布施行，修正前刑
    法第41條第1項前段規定：「犯最重本刑為五年以下有期徒
    刑以下之刑之罪，而受六個月以下有期徒刑或拘役之宣告，
    因身體、教育、職業、家庭之關係或其他正當事由，執行顯
    有困難者，得以一元以上三元以下（按指銀元）折算一日，
    易科罰金。」，又被告行為時之易科罰金折算標準，修正前
    罰金罰鍰提高標準條例第2條前段（現已刪除）規定，就其
    原定數額提高為100倍折算1日，則本件被告2人行為時之易
    科罰金折算標準，應以銀元300元折算1日，經折算為新臺幣
    後，應以新臺幣900元折算為1日。惟修正後之刑法第41條第
    1 項前段則規定：「犯最重本刑為五年以下有期徒刑以下之
    刑之罪，而受六個月以下有期徒刑或拘役之宣告者，得以新
    臺幣一千元、二千元或三千元折算一日，易科罰金。」，比
    較修正前後之易科罰金折算標準，以修正公布施行前之規定
    ，較有利於被告；茲就被告2人所處之刑，均併依修正前刑
    法第41條第1項前段規定，諭知易科罰金之折算標準，以示
    懲儆。
四、依刑事訴訟法第273條之1第1項、第299條第1項前段、第310
    條之2、第454條第1項，刑法第2條第1項、第28條、第277條
    第1項，修正前刑法第33條第5款、第41條第1項前段，罰金
    罰鍰提高標準條例第1條前段，修正前罰金罰鍰提高標準條
    例第2條，判決如主文。
五、如不服本判決，得於判決書送達之日起10日內，以書狀敘述
    理由，向本院提出上訴（須附繕本）。
中    華    民    國    95    年    12    月    5     日
                  刑事第十三庭  法  官  許月馨
上正本證明與原本無異。
                                書記官  黃美雲
中    華    民    國    95    年    12    月    5     日
附錄論罪科刑法條
中華民國刑法第277條
（普通傷害罪）
傷害人之身體或健康者，處 3 年以下有期徒刑、拘役或 1 千元
以下罰金。
犯前項之罪因而致人於死者，處無期徒刑或 7 年以上有期徒刑；
致重傷者，處3年以上10年以下有期徒刑。


司法院資訊處製作；財團法人民間司法改革基金會備份。
